# 持有待售资产减值转回

提问人：古今之语 691213 时间：2019-10-08 14:06:24
资产负债表日持有待售的非流动资产公允价值减出售费用的净额增加，以前减记的金额应当予以恢复，并在划分为持有待售类别后非流动资产确认的资产减值损失金额内转回，那么取得时即确定的持有待售资产时确认的资产减值损失，可以转回吗

回答人：chenyiwei
取得时即确定的持有待售资产时确认的资产减值损失不得转回。见：《企业会计准则第 42 号——持有待售的非流动资产、处置组和终止经营》第十七条。